【裁判字號】    97,裁,1084
【裁判日期】    970214
【裁判案由】    徵收補償
【裁判全文】
最  高  行  政  法  院  裁  定
                                     97年度裁字第01084號
上  訴  人  甲○○
            乙○○
            丙○○○
            辰○○○
            丁○○○
            戊○○
            己○○
            庚○○
            辛○○○
            壬○○
            癸○○
            子○○
            丑○○○
            寅○○
            卯○○
被 上訴 人  桃園縣政府
代  表  人  巳○○
上列當事人間徵收補償事件，上訴人對於中華民國96年11月23日
臺北高等行政法院95年度再字第123號判決，提起上訴，本院裁
定如下：
    主  文
上訴駁回。
上訴審訴訟費用由上訴人負擔。
    理  由
一、按對於高等行政法院判決之上訴，非以其違背法令為理由，
    不得為之，行政訴訟法第242條定有明文。依同法第243條第
    1項規定，判決不適用法規或適用不當者，為違背法令；而
    判決有同條第2項所列各款情形之一者，為當然違背法令。
    是當事人對於高等行政法院判決上訴，如依行政訴訟法第24
    3條第1項規定，以高等行政法院判決有不適用法規或適用不
    當為理由時，其上訴狀或理由書應有具體之指摘，並揭示該
    法規之條項或其內容；若係成文法以外之法則，應揭示該法
    則之旨趣；倘為司法院解釋或本院之判例，則應揭示該判解
    之字號或其內容。如以行政訴訟法第243條第2項所列各款情
    形為理由時，其上訴狀或理由書，應揭示合於該條項各款之
    事實。上訴狀或理由書如未依此項方法表明，或其所表明者
    與上開法條規定不合時，即難認為已對高等行政法院判決之
    違背法令有具體之指摘，其上訴自難認為合法。
二、本件上訴人對於臺北高等行政法院再審判決（下稱原判決）
    提起上訴，除援用原審主張外，並補稱略謂：被上訴人、亞
    朔開發公司既與所有地主於協商後達成「農地以每平方公尺
    為2,200元之價格辦理徵收補償」之決議，被上訴人即應受
    該決議之拘束，並按該決議價格報請內政部辦理徵收補償，
    即能使上訴人等受較有利益之裁判，原判決所認定「協議價
    額當時之過程及出席情形，均非補償爭議事件所問，且於不
    可能使上訴人等受較有利益之裁判」，即有適用法規之不當
    之違誤；又上訴人於92年5月16日即對被上訴人92年4月24日
    府地價字第09200855082號徵收公告，向被上訴人提出異議
    書，異議理由五即有表明「．．且異議人等皆因確認之前已
    有決議該工業區之農地徵收價格以不低於毗縣大潭濱海特定
    區每公頃2,200萬元之補償價格，故貴府亦應依90年4月3日
    上揭決議辦理解編。」、結論六亦稱「綜上所述，．．若貴
    府將補償標準，訂於每平方公尺1,600元而低於上揭補償標
    準，即應依90年4月3日之決議而不予徵收，並辦理解編」，
    已爭執徵收處分未具合法性，原審卻認「上訴人等既不爭執
    徵收處分之合法性」云云，亦應有判決不適用證據法則之違
    誤等語為由。惟核其上訴理由狀所載內容，係就原審取捨證
    據、認定事實之職權行使，指摘原判決適用法規不當，或重
    述為前審所不採之陳詞，而未具體表明原判決究有如何合於
    不適用法規或適用不當，或有如何違背司法院解釋、本院判
    例，難認為已對原判決之違背法令有具體之指摘。依首揭說
    明，其上訴為不合法，應予駁回。
三、據上論結，本件上訴為不合法，依行政訴訟法第249條第1項
    前段、第104條、民事訴訟法第95條、第85條第1項前段，第
    78條，裁定如主文。
中    華    民    國    97    年    2     月    14    日
                    最高行政法院第四庭
                        審判長法官  鍾  耀  光
                              法官  吳  慧  娟
                              法官  姜  仁  脩
                              法官  王  德  麟
                              法官  黃  清  光
以  上  正  本  證  明  與  原  本  無  異
中    華    民    國    97    年    2     月    14    日
                              書記官  阮  思  瑩


司法院資訊處製作；財團法人民間司法改革基金會備份。
